【裁判字號】    89,易,656
【裁判日期】    891012
【裁判案由】    恐嚇
【裁判全文】
臺灣雲林地方法院刑事判決                          八十九年度易字第六五六號
    公  訴  人  臺灣雲林地方法院檢察署檢察官
    被      告  乙○○
右列被告因恐嚇案件，經檢察官提起公訴（八十九年度偵字第三０七六號），本院判
決如左：
    主  文
乙○○以加害生命之事，恐嚇他人，致生危害於安全，處拘役伍拾玖日，如易科罰金
，以佰元折算壹日。
    事  實
一、乙○○因機車車禍而將機車送至丙○○、甲○○夫妻共同經營，位於雲林縣斗六
    市○○路一六一號之「東鑫機車行」修理，事後乙○○覺得機車尚未修繕完畢，
    甚為氣憤。於民國八十九年六月二十六日上午十一時許，乙○○與甲○○、丙○○等人相約在雲林縣斗六市○○路一三一號劉粧住處談判，詎乙○○基於恐嚇之
    犯意，以加害生命之事，當場向甲○○、丙○○恐嚇稱：車子壞掉要賠七千元（
    新台幣，下同），若沒處理好，伊從南部上來什麼都不怕，一個人要配甲○○全
    家人，三天內若沒處理好，要給甲○○、丙○○二人好看等語，致生危害於甲○○、丙○○。
二、案經甲○○告訴雲林縣警察局斗六分局報告臺灣雲林地方法院檢察署檢察官偵查
    起訴。
    理  由
一、訊據被告乙○○對於因機車修理一事而與告訴人甲○○發生糾紛之情坦承不諱，
    惟矢口否認有何犯行，辯稱：伊當時是說機車沒修好伊沒辦法工作賺錢，要在里
    長家門口給車撞，並未出言恐嚇云云。然查：右揭犯罪事實業據告訴人於警訊偵
    查並本院審理中指訴綦詳，並經現場目擊證人劉粧於警訊偵查中、證人丙○○於
    本院審理中證述明確，互核相符。而案發當天係被告請劉粧出面至告訴人處協調
    機車修理糾紛一事，為被告於庭訊中所自承，信證人劉粧所證無故為誣陷被告之
    理。本件事證明確，被告所辯顯係卸責之詞，不足為信，其犯行堪以認定，自應
    依法論科。
二、核被告所為，係犯刑法第三百零五條之恐嚇危害安全罪，其以一恐嚇行為恐嚇二
    人，為想像競合犯，應從一重處斷。公訴人對被告恐嚇丙○○之行為未起訴，惟
    此與上開犯罪事實有裁判上一罪之關係，為起訴效力所及，本院自應一併予以審
    究。爰審酌被告前無犯罪紀錄，有台灣雲林地方法院檢察署刑案資料查註紀錄表
    在卷可參，素行良好，犯後雖矢口否認犯行，飾詞卸責，並無悔意，惟犯罪情節
    非重，並其犯罪動機等一切情狀，量處如主文所示之刑，並諭知易科罰金之折算
    標準。
三、公訴意旨略以：被告乙○○於八十九年六月二十三日十一時許，教唆姓名年籍不
    詳之成年男子，至告訴人甲○○上開住處，向告訴人恐嚇稱：車子壞掉要賠七千
    元，伊坐過十年牢，什麼都不怕等語，因而認被告就此部分亦犯有恐嚇罪嫌。按
    犯罪事實應依證據認定之，無證據不得推定其犯罪事實，刑事訴訟法第一百五十
    四條定有明文。公訴人指出該不詳姓名年籍之成年男子至告訴人住處講述上開話
    語之事實，固為告訴人指訴綦詳，並據證人丙○○於本院審理中證述甚明，然就
    該男子與告訴人之對話中，令告訴人感到害怕者，僅該男子所言「伊坐過十年牢
    ，什麼都不怕」等語，此為告訴人於本院審理中陳稱無誤，則就該語句觀之，並
    無以何加害告訴人生命、身體、自由、名譽、財產之情事來恐嚇告訴人，而要讓
    告訴人遭受如何之損害，應無疑義，告訴人並自陳：當時係該男子稱里長叫伊過
    來（告訴人住處），伊向里長求證，里長說沒有叫該男子去拿估價單，該男子叫
    伊不要打電話給里長，並說伊坐過十年牢，什麼都不怕等語明確，是就上開情節
    而言，亦無法肯定該男子當時有何加害告訴人進而恐嚇告訴人之意，毋寧係告知
    告訴人伊不是好惹的人。證人丙○○並證稱：該男子要拿估價單等，伊就拿給他
    ，該男子沒講什麼就走了，當天並沒有說什麼恐嚇的話，只說他坐十年牢什麼都
    不怕，伊當時並不會害怕等語，亦足見告訴人指訴該男子於上開時地有恐嚇之意
    一節，並無實證可佐。至於證人丙○○又證述該男子於當天下午叫伊去看機車引
    擎，要伊三天內拿出七千元否則要伊好看之情，僅有證人之片面指證，並無其他
    證據可以憑參，亦無從認定被告有教唆該男子出言恐嚇丙○○，是公訴人追訴之
    上開事實因無從證明該男子有恐嚇之故意，即不能證明被告有教唆恐嚇之犯行，
    惟此部份犯罪若屬成立，與上開犯罪事實有裁判上一罪之關係，爰不另為無罪之
    諭知。
據上論斷，應依刑事訴訟法第二百九十九條第一項前段，刑法第三百零五條、第五十
五條、第四十一條，罰金罰鍰提高標準條例第一條前段、第二條，判決如主文。
中      華      民      國      八十九      年      十    月    十二    日
                                        臺灣雲林地方法院刑事第一庭
                                            法  官  侯  廷  昌
右正本證明與原本無異。
如不服本判決，應於判決送達後十日內向本院提出上訴狀( 應附繕本 )。
                                            書記官  李  清  龍
中      華      民      國      八十九      年      十    月    十二    日
附錄法條：刑法第三百零五條
刑法第三百零五條
以加害生命、身體、自由、名譽、財產之事，恐嚇他人致生危害於安全者，處二年以
下有期徒刑、拘役或三百元以下罰金。


司法院資訊處製作；財團法人民間司法改革基金會備份。
